【裁判字號】    99,抗,235
【裁判日期】    990930
【裁判案由】    訴訟救助
【裁判全文】
臺灣高等法院高雄分院民事裁定           99年度抗字第235號
抗  告  人  來新旺工程有限公司
法定代理人  乙○○
送達代收人  陳魁元律師
上列抗告人因與相對人甲○○間聲請訴訟救助事件，對於民國99
年7 月19日臺灣高雄地方法院99年度審救字第75號所為裁定提起
抗告，本院裁定如下：
    主  文
抗告駁回。
抗告程序費用由抗告人負擔。
    理  由
一、按當事人無資力支出訴訟費用者，法院應依聲請以裁定准予
    訴訟救助，民事訴訟法第107 條第1 項前段定有明文。又經
    法律扶助會分會准予法律扶助之無資力者，其於訴訟程序中
    ，向法院聲請訴訟救助時，應准予訴訟救助。但另有不符法
    律扶助事實之證明者，不在此限；本法所稱無資力者，係指
    符合社會救助法之低收入戶或其每月可處分之收入及可處分
    之資產低於一定標準者，前項所稱一定標準之認定辦法，由
    基金會定之，法律扶助法第62條、第3 條分別定有明文。依
    上開規定，經法律扶助會分會准予法律扶助之人向法院聲請
    訴訟救助時，即應推定該聲請人為無資力人，法院除另有聲
    請人不符法律扶助法第3 條所定無資力標準之事實之反證外
    ，均應准予訴訟救助（最高法院99年度台抗字第51號裁定意
    旨照）。本件相對人以其與抗告人間請求損害賠償事件，
    無資力支出訴訟費用，已向財團法人法律扶助基金會高雄分
    會申請法律扶助，經該分會准予全部扶助，聲請訴訟救助等
    情，業據提出財團法人法律扶助基金會高雄分會審查決定通
    知書，以為釋明。原裁定依前開規定，准許相對人之聲請，
    並無不合。
二、抗告人雖主張：相對人因本件事故已由華山產物保險股份有
    限公司（下稱華山公司）支付保險金300 萬元匯入相對人00
    00000000000 號郵局帳戶，顯非無資力支出訴訟費用等語。
    惟查，本件相對人住於高雄縣，全戶人口數7 人，不計入之
    人口數3 人，全戶應計人口數為4 人，依財團法人法律扶助
    基金會受法律扶助者無資力認定標準第3 條規定暨無資力資
    格標準考表所示，相對人每月可處分之收入在4 萬2000元
    以下及可處分之資產在60萬元以下，即符合法律扶助法第13
    條及第62條規定之無資力要件。且相對人全戶可處分之所得
    淨額為2 萬元，可處分之資產總額為98萬元，扣除申請人自
    住之基地及房屋資產總額90萬元後，可處分之資產淨額為8
    萬元，有相對人於原審所提出之法律扶助申請表格在卷可稽
    （原審卷第10至12頁背）。而相對人因意外傷害，已由華山
    公司於98年10月8 日賠付保險金300 萬元匯入相對人郵局帳
    戶，固經本院向該公司函查屬實，並有華山公司清理人財團
    法人保險事業發展中心函及中華郵政股份有限公司高雄郵局
    函暨附件客戶歷史交易清單可稽（本院卷第11、10頁）。然
    相對人於99年6 月10日向財團法人法律扶助基金會高雄分會
    聲請訴訟救助時，相對人上開郵局帳戶餘款僅10萬1249元，
    有上開高雄郵局函附之客戶歷史交易清單可按，則相對人可
    處分之資產淨額，加計此筆存款總計為18萬1249元，仍低於
    前述標準之60萬元以下，即符合法律扶助法第13條及第62條
    規定之無資力要件。是本件既無反證證明相對人有不符法律
    扶助法第3 條所定無資力標準之事實，抗告人指摘原裁定不
    當，為無理由，應予駁回。
三、據上論結，本件抗告為無理由，依民事訴訟法第495 條之1
    、第449 條第1 項、第95條、第78條，裁定如主文。
中    華    民    國    99    年    9     月    30    日
                            民事第六庭
                                審判長法官  許明進
                                法      官  李炫德
                                法      官  徐文祥
以上正本證明與原本無異。
如不服本裁定應於送達後10日內向本院提出再抗告狀（並按他造
當事人之人數附繕本），並繳納再抗告費新臺幣1,000 元。
再為抗告僅得以適用法規顯有錯誤為理由，並應委任律師為代理
人。如委任律師提起抗告者，應一併繳納抗告費。
中    華    民    國    99    年    9     月    30    日
                                書  記  官  梁雅華
附註：
抗告人之配偶、三親等內之血親、二親等內之姻親，或抗告人為
法人、中央或地方機關時，其所屬專任人員具有律師資格並經法
院認適當者，亦得為第三審代理人。
抗告人或其法定代理人具有律師資格者及前項情形，應於提起抗
告或委任時釋明之。

司法院資訊處製作；財團法人民間司法改革基金會備份。
